# 请教陈版及大家，需缴纳出让金的出让土地划转增资问题

提问人：ceilinyu 时间：2018-01-24 17:00:29
个人意见： 1 、入账价值应结合政府划入确定价值和公允价值综合判断，但政府确定的价值显著不公允的除外； 2 、即使政府划入的土地没有账面价值，也不代表土地原来没有价值，不能仅以补交的土地出让金计价，一般来说补交的土地出让金仅是土地价值的一部分而已。

回答人：chenyiwei
要根据政府与该企业之间的关系、企业低价取得土地的原因、该项投入是否由国有资本方独享、有无明确的财务规定等方面来确定其性质是政府补助还是资本性投入。

提问人：囧囧 er~ 时间：2018-01-24 22:34:46
针对陈版的点评我再补充一些信息： 1.公司股东为A和B，其中A的股东为国资委，A在该公司中持股比例超过95%以上； 2.企业低价取得土地的原因，可能是招拍挂中正常市场竞争得益，也可能是政府的一些安排，是否前者更偏向于是外购并按成本法入账，后者更偏向于注资按成本法入账？
关于政府补助还是资本性投入，之前我也看过本版的其他讨论，大致知道怎么判断。 但这个案例是购地时支付了相应的出让金，且先是通过招拍挂途径，后补资产划转文件。
在这种条件下，如何区分是按成本法入账还是评估值入账。 判断的关键点是“招拍挂并支付出让金购买”、“资产划转文件”这些行为本身，还是更在乎“导致购置价与市场价存在显著差异”这一实质？？
如可以，感谢陈版及其他同仁再帮忙解答下，实在感谢！

回答人：chenyiwei
资产划转 作为资本公积的可能性相对较大。建议按评估值入账。